# 增值税规定与实务中的处理

提问人：Ryan_q 时间：2022-07-01 08:13:13
@chenyiwei，陈版主，有一税务与会计之间的差异请教如下：
增值税纳税义务、扣缴义务发生时间
纳税人发生应税行为并收讫销售款项或者取得索取销售款项凭据的当天;先开具发票的，为开具发票的当天。
1 、收讫销售款项，是指纳税人销售服务、无形资产、不动产过程中或者完成后收到款项。
2 、取得索取销售款项凭据的当天，是指书面合同确定的付款日期;未签订书面合同或者书面合同未确定付款日期的，为服务、无形资产转让完成的当天或者不动产权属变更的当天。
基于上述表述，实务中大部分制造业在提供完应税行为时并未收讫销售款项也未达到合同约定的付款时间，但实务中普遍接受确认收入时即达到增值税义务发生时间，即：借：应收账款 贷：
主营业务收入 贷：应交税费-销项税
陈版主，我该如何理解此处理行为?账务处理是否存在有误？

回答人：chenyiwei
如你引用的《增值税暂行条例》第十九条规定：“先开具发票的，为开具发票的当天”。
实务中很多买方以收到发票作为支付款项的前提，因此实际的纳税义务发生时间可能比税法规定的法定发生时间更早。
如果属于在一段时间内提供服务，在约定的付款节点开票结算的，则对于已确认收入但尚未到合同约定的付款节点的这部分收入，在确认时对应应贷记“应交税费——待转销项税额”而不是直接贷记“应交税费”。

提问人：Ryan_q 时间：2022-07-06 18:04:17
@chenyiwei，感谢陈版主回复，如您回复：实务中很多买方以收到发票作为支付款项的前提，因此实际的纳税义务发生时间可能比税法规定的法定发生时间更早，但但 这 并非意味着日常会 计 收收入入确确 认时 点即点即 应 当当确确 认应 交税交税 费-销项 税税？特别对于时点确认收入的，控制权转移时，实务中都默认确认收入时也应当确认销项税，这与税法规定存在矛盾，这是我的疑惑。
望陈版主指导！

回答人：chenyiwei
会计上的收入确认时点依据会计准则确定；税法上的应交税费或者待转销项税额根据法定的纳税义务发生时间或者实际上的开票时间确定，两者不矛盾，有差异则合理解释即可。